# 子公司增发新股的发行费用冲减了资本公积，合并长投差额如何处理？

提问人：qqq2006 时间：2018-04-13 08:51:42
请教各位老师，A公司的子公司B公司本期增发股票，假设持股比例60%，A公司按比例增资增加长投 600 万元，B公司收到发行股份资金计入实收资本和资本公积 1000 万元，又冲减发行费用 100 万元，净增加 900 万元。A公司持股比例不变，请问B公司增加净资产归属于A公司部分 540 万元与A公司长投 600 万元差额，在A公司合并报表如何处理？冲减A公司合并报表的资本公积或留存收益吗？

回答人：chenyiwei
按照B公司本次增资额中A公司投入和少数股东投入的比例（ 6 ： 4 ）分拆这部分发行费用。在合并报表层面，归属于A公司投入金额的60 万元应确认为管理费用；归属于少数股东投入部分的 40 万元冲减少数股东权益。 参考：《瑞华研究 2010 ～ 2016 汇编》之“问题6-1-26（母公司向上市子公司增资过程中发生的发行费用在母公司合并报表层面如何处理）”。